【裁判字號】    99,財管,19
【裁判日期】    990707
【裁判案由】    指定遺產管理人
【裁判全文】
臺灣屏東地方法院民事裁定              99年度財管字第19號
聲  請  人  甲○○
上列聲請人聲請選任被繼承人乙○之遺產管理人事件，本院裁定
如下：
    主  文
選任聲請人甲○○（女、民國○○年○○月○○日生、身分證統一編號
：Ｚ000000000號）為被繼承人乙○（男，民國○○年○ 月○○日出生
，身分證統一編號：Ｚ000000000號，最後住所地為屏東縣獅子鄉
楓林村楓林一巷5 號之6 ，民國92年2 月1 日死亡）之遺產管理
人。
程序費用新臺幣壹仟元由被繼承人乙○之遺產負擔。
    理  由
一、聲請意旨略以：被繼承人乙○於民國92年2 月1 日死亡，且
    其配偶即聲請人之母傅美花早於91年8 月15日死亡，而被繼
    承人有無其他應繼承之人不明，親屬會議復未於繼承開始後
    一個月內選定遺產管理人。聲請人為被繼承人之繼女，與被
    繼承人同為傅美花之繼承人，為辦理傅美花之遺產繼承相關
    事宜而有利害關係，為此聲請選任乙○之遺產管理人等語。
二、按繼承開始時，繼承人有無不明者，而無親屬會議，或親屬
    會議未於1 個月內選定遺產管理人者，利害關係人得聲請法
    院選任遺產管理人，並由法院依公示催告程序，定6 個月以
    上之期限，公告繼承人，命於期限內承認繼承，民法第1177
    條、第1178條分別定有明文，此為關於無人承認繼承之規定
    。又先順序繼承人均拋棄其繼承權時，由次順序之繼承人繼
    承，其次順序繼承人有無不明或第四順序之繼承人均拋棄其
    繼承權者，準用關於無人承認繼承之規定，民法第1176條第
    6 項亦定有明文。
三、經查，聲請人主張被繼承人乙○於92年2 月1 日死亡，其配
    偶傅美花早於91年8 月15日死亡，被繼承人無民法第1138條
    所列各順序之繼承人等情，有戶籍謄本、除戶戶籍謄本、戶
    籍登記簿影本、本院少年及家事庭查詢表各1 份在卷可稽，
    堪信為真實。依前開民法第1176條第6 項規定，自應準用關
    於無人承認繼承之規定。而被繼承人乙○之親屬會議並未於
    繼承開始後1 個月內選定遺產管理人呈報法院，聲請人主張
    其係利害關係人，亦據其到庭陳述明確，有本院99年7 月1
    日訊問筆錄在卷可稽，堪信為真實。聲請人與被繼承人乙○
    同為傅美花之繼承人，係利害關係人，是依首開規定，聲請
    人聲請法院選任遺產管理人，尚無不合。本院審酌聲請人甲
    ○○為被繼承人之繼女，對被繼承人之遺產概況尚有所知悉
    ，又其向本院表達願擔任被繼承人遺產管理人之意願，爰選
    任聲請人甲○○為被繼承人乙○之遺產管理人。
四、依非訟事件法第24條第1 項、第157 條，裁定如主文。
中    華    民    國    99    年    7     月    7     日
                        家事庭法  官  趙家光
以上正本係照原本作成。
如不服本裁定應於送達後10日內向本院提出抗告狀，並繳納抗告
費新臺幣1,000 元。
中    華    民    國    99    年    7     月    7    日
                              書記官  簡慧瑛

司法院資訊處製作；財團法人民間司法改革基金會備份。
